【裁判字號】    99,易,766
【裁判日期】    990629
【裁判案由】    竊盜
【裁判全文】
臺灣臺南地方法院刑事判決               99年度易字第766號
公  訴  人  臺灣臺南地方法院檢察署檢察官
被      告  辛○○
            壬○○
            丁○○
上列被告等因竊盜等案件，經檢察官提起公訴（九十九年度偵字
第三八四五號），被告於本院準備程序進行中，就被訴事實均為
有罪之陳述，經裁定進行簡式審判程序，判決如下：
    主  文
辛○○犯如附表編號二、三、四、五、六之罪，各處如附表編號
二、三、四、五、六所示之刑，應執行有期徒刑壹年。
壬○○犯如附表編號二、四所示之罪，各處如附表編號二、四所
示之刑，應執行有期徒刑捌月。
丁○○犯如附表編號一、二所示之罪，各處如附表編號一、二所
示之刑。
    事  實
一、辛○○前犯有多項妨害性自主、竊盜、強制猥褻等案件，最
    近一次，於民國九十七年間，因犯強制猥褻案件，經本院於
    九十七年十二月一日以九十七年訴字第一八七三號判處有期
    徒刑一年確定，經入監執行，於九十八年九月二十三日縮刑
    期滿，於翌日徒刑執行完畢出監。另壬○○前亦有多次犯有
    竊盜等案件，最近一次，係於九十七年間犯竊盜案件，經本
    院於九十七年十二月二十二日以九十七年簡字第三０五三號
    判決應執行有期徒刑六月，如易科罰金，以新臺幣一千元折
    算一日確定，經入監執行，於九十八年四月四日縮刑期滿，
    於翌日執行完畢出監，均不知悛悔，尊重他人財產權益。
二、辛○○、壬○○及丁○○等人均因失業，缺款花用，或由辛○○、丁○○個人基於意圖為自己不法所有之犯意，或由辛○○與壬○○二人，或由辛○○與壬○○、丁○○三人間共
    同基於意圖為自己不法所有之竊盜犯意聯絡，先後於附表所
    示之時間、地點，以附表所示之方式竊取附表所示各被害人
    所有之物品，或據為己有，或另行變賣將所得款項朋分花用
    。嗣辛○○、壬○○及丁○○等人於九十八年十一月二十三
    日下午二時三十分許，在臺南市○區○○路與大港街口，為
    警巡邏時發現該三人形跡可疑，進行盤查，辛○○、壬○○
    、丁○○三人接受員警詢問時，在未經有偵查權之機關或公
    務員發覺涉犯如附表所示之竊盜犯行前，即主動承認為如附
    表所示之竊盜犯行，並均同意警方至其住處進行搜索，警方
    分別在位於臺南市○區○○街二六四巷五號辛○○住處扣得
    其所竊得腳踏車一輛（業經失主戊○○認領領回）位於臺南
    市○區○○街二二六巷七號壬○○住處扣得其所竊得之塑膠
    水管（彎管）三十五個（經失主丙○○認領領回）、塑膠線
    七把等物，在位於前開處所丁○○與女友黃碧霞之住處扣得
    丁○○所竊得之華碩廠牌硬碟一個（經失主庚○○認領領回
    ），而查悉前情。辛○○、壬○○及丁○○三人均接受裁判
    。
三、案經臺南市警察局刑警大隊偵二隊報請臺灣臺南地方法院檢
    察署檢察官偵查起訴。
    理  由
壹、程序部分：
    本案被告辛○○、壬○○、丁○○三人犯如附表所示刑法第
    三百二十條第一項竊盜犯行，及同法第三百二十一條第一項
    第三款及第四款之加重竊盜犯行，均非死刑、無期徒刑或最
    輕本刑有期徒刑三年以上之罪，亦非高等法院管轄第一審案
    件，且於準備程序進行中，被告三人均就被訴事實為有罪之
    陳述（見本院卷第二十三頁至第二十四頁準備程序筆錄），
    經告知被告三人簡式審判程序之旨，並聽取檢察官及被告三
    人之意見後，本院裁定進行簡式審判程序，是本案之證據調
    查，依刑事訴訟法第二百七十三條之二規定，不受同法第一
    百五十九條第一項、第一百六十一條之二、第一百六十一條
    之三、第一百六十三條之一及第一百六十四條至第一百七十
    條規定之限制，合先敘明。
貳、實體部分：
  一、上開犯罪事實，業據被告辛○○、壬○○、丁○○等三人
      於警、偵訊及本院準備程序、審判中均坦承於附表所示之
      時間、地點，以附表所示之方式，或由個人，或共同前往
      行竊等情無訛，核與證人即遭竊之被害人丙○○、己○○
      、甲○○、乙○○、戊○○、庚○○等人於警詢中指述遭
      竊情節相符，復有證人即從事回收業並收受被告壬○○販
      賣所竊得腳踏車之林惠美於警詢中，與證人即丁○○女友
      黃碧霞於警、偵訊中均證述甚詳，此外，並有臺南市警察
      局搜索、扣押筆錄、扣押物品目錄表、贓物認領保管單、
      刑案相片、扣押物品清單等資料均在卷可以佐證，足認被
      告辛○○、壬○○及丁○○前開任意性自白與事實相符，
      本件事證明確，被告三人犯行均堪認定。
  二、按刑法第三百二十一條第一項第三款之攜帶兇器竊盜罪，
      係以行為人攜帶兇器竊盜為其加重條件，此所謂兇器，其
      種類並無限制，凡客觀上足對人之生命、身體、安全構成
      威脅，具有危險性之兇器均屬之，且祇須行竊時攜帶此種
      具有危險性之兇器為已足，並不以攜帶之初有行兇之意圖
      為必要（最高法院七十九年度臺上字第五二五三號判例參
      照）。雖被告辛○○所稱行竊時所攜帶使用之尖嘴鉗並未
      扣案，但據被告辛○○所陳於附表編號四所示之時間、地
      點行竊時，攜帶尖嘴鉗一支，並使用該尖嘴鉗將該工地鐵
      絲網剪斷後才得以順利入內行竊等語，並據共犯壬○○陳
      述明確，即該尖嘴鉗得以順利剪斷鐵絲網，應屬質地堅硬
      之金屬器械，如持以行兇，依一般社會通念，足以對人之
      身體、生命產生危險，揆諸前揭判例意旨，自均堪認為兇
      器。故核被告辛○○、壬○○二人所為附表編號四部分所
      為，均係犯刑法第三百二十一條第一項第三款之攜帶兇器
      竊盜罪。被告辛○○、壬○○、丁○○就附表編號二部分
      所為，則係犯刑法第三百二十一條第一項第四款之結夥三
      人以上竊盜罪；另被告丁○○就附表一部份、被告辛○○
      就附表編號三、五、六部分所為，均係犯刑法第三百二十
      條第一項之竊盜罪。被告辛○○與壬○○、丁○○就附表
      編號二部分，被告辛○○與被告壬○○就附表編號四部分
      之犯行間，各有犯意聯絡及行為分擔，均應論以共同正犯
      。被告辛○○於附表編號三所示犯行，係於九十八年十一
      月十八日晚間入內行竊，因僅徒手行竊，及騎乘腳踏車，
      將所竊得之物拿取手中，故先後三次前往該處行竊部分，
      業據被告辛○○於本院進行準備程序中陳述甚詳，並觀證
      人丙○○所陳，於九十八年十一月十九日早上上班時發現
      失竊，遭竊一次等語，顯見被告辛○○並非分隔數日前往
      行竊，而是在同次行竊過程中三次來回行竊，主觀上係基
      於同一決意而為之數個舉動，且時間相近、所侵害法益相
      同，依一般社會健全之觀念，難以強行分開，應予包括之
      評價，而論以接續犯之實質上一罪。被告三人先後所犯如
      附表各編號所示之各罪，犯意個別、行為不同，應分論併
      罰。又被告辛○○、壬○○二人分別有如事實欄所載前案
      科刑及執行之情形，並有卷附臺灣高等法院被告二人之前
      案紀錄表二份可按，是被告辛○○、壬○○二人均於有期
      徒刑執行完畢後五年內，故意再犯本件有期徒刑以上之罪
      ，均為累犯，應依刑法第四十七條第一項之規定加重其刑
      。另被告三人所犯如附表所示之犯行，均係在具有偵查犯
      罪權限之公務員尚不知其犯罪前，即主動向查訪之臺南市
      警察局行警察大隊偵二隊員警查詢時坦承犯行，嗣並接受
      裁判乙情，有偵查報告一紙附於偵查卷內可憑，是被告三
      人所為均符合刑法第六十二條前段自首之規定，爰就被告
      三人所犯如附表所示之犯行，均依上開規定減輕其刑，並
      依法先加後減之。爰審酌被告三人均值青年，具有完全謀
      生能力，不思正當努力工作營生，僅因缺款而起意行竊，
      竟圖不勞而獲，分別或共同二人行竊或結夥三人，或攜帶
      兇器恣意竊取他人財物之犯罪手段、動機、目的，所為造
      成被害人之損失與困擾，毫無尊重他人財產權益之觀念，
      所竊取財務價值，並查扣部分財物並發還予被害人，被告
      三人於犯後均坦承犯行之態度，及被告等人之智識程度、
      生活狀況等一切情狀，分別量處如附表所示之刑，並定如
      主文所示之應執行刑。至於被告辛○○、壬○○行竊時所
      攜帶尖嘴鉗一支，雖為被告所有，並供犯罪所用之物，但
      並未扣案，為免執行困難，爰不另為沒收之諭知，附此說
      明。
據上論斷，應依刑事訴訟法第二百七十三條之一第一項、二百九
十九條第一項前段，刑法第三百二十條第一項、第三百二十一條
第一項第四款、第三款、第四十七條第一項、第五十一條第五款
，刑法施行法第一條之一，判決如主文。
本案經檢察官黃信勇到庭執行職務。
中    華    民    國    99    年    6     月    29    日
                  刑事第四庭法  官  程克琳
以上正本證明與原本無異。
如不服本判決應於收受本判決後10日內向本院提出上訴書狀，並
應敘述具體理由。其未敘述上訴理由者，應於上訴期間屆滿後20
日內向本院補提理由書狀（均須按他造當事人之人數附繕本）「
切勿逕送上級法院」。
                            書記官  康紀媛
中    華    民    國    99    年    6     月    29    日
【附錄本案論罪科刑法條】
刑法第320條第1項：
意圖為自己或第三人不法之所有，而竊取他人之動產者，為竊盜
罪，處5  年以下有期徒刑、拘役或 5 百元以下罰金。
意圖為自己或第三人不法之利益，而竊佔他人之不動產者，依前
項之規定處斷。
前二項之未遂犯罰之。
刑法第321條第1項第3款、第4款：
犯竊盜罪而有左列情形之一者，處 6 月以上、 5 年以下有期徒
刑：
一、於夜間侵入住宅或有人居住之建築物、船艦或隱匿其內而犯
    之者。
二、毀越門扇、牆垣或其他安全設備而犯之者。
三、攜帶兇器而犯之者。
四、結夥三人以上而犯之者。
五、乘火災、水災或其他災害之際而犯之者。
六、在車站或埠頭而犯之者。
前項之未遂犯罰之。
【附表】
┌──┬────┬───┬─────┬───────────┬────┬─────┬─────────┐
│編號│犯罪時間│行為人│ 犯罪地點 │       犯罪方法       │ 被害人 │ 犯罪所得 │所犯之罪及所處之刑│
├──┼────┼───┼─────┼───────────┼────┼─────┼─────────┤
│一  │九十八年│丁○○│臺南市北區│丁○○發現庚○○留置在│庚○○  │華碩牌硬碟│丁○○犯竊盜罪，處│
│    │十一月二│      │某處「北海│該處電腦桌上之華碩廠牌│        │一個（價值│拘役貳拾日，如易科│
│    │日晚間七│      │遊樂場」五│硬碟一個後，並察看附近│        │約五百元）│罰金，以新臺幣壹仟│
│    │時許    │      │樓網路咖啡│無裝設監視器，即徒手竊│        │          │元折算壹日。      │
│    │        │      │店大包廂內│取，留供己用。        │        │          │                  │
├──┼────┼───┼─────┼───────────┼────┼─────┼─────────┤
│二  │九十八年│辛○○│臺南市大興│辛○○、壬○○、丁○○│甲○○  │電源開關鐵│辛○○、壬○○、張│
│    │十一月十│、錢邦│街二八五巷│三人共同至該處工地後，│        │盒共計二百│家偉均犯結夥竊盜罪│
│    │五日晚間│儀、張│二四號對面│由丁○○在該工地圍牆外│        │個（價值約│，辛○○、壬○○均│
│    │十一時許│家偉  │建築工地內│把風，另由辛○○、錢邦│        │三千餘元）│累犯，均處有期徒刑│
│    │        │      │          │儀二人入內徒手行竊該工│        │          │柒月。丁○○處有期│
│    │        │      │          │地內之電源開關盒，得手│        │          │徒刑肆月，如易科罰│
│    │        │      │          │後，由辛○○將所竊得之│        │          │金，以新臺幣壹仟元│
│    │        │      │          │電源開關盒持至位於臺南│        │          │折算壹日。        │
│    │        │      │          │市○區○○街二七九巷三│        │          │                  │
│    │        │      │          │二號之資源回收場販賣，│        │          │                  │
│    │        │      │          │所得款項由三人均分花用│        │          │                  │
│    │        │      │          │。                    │        │          │                  │
├──┼────┼───┼─────┼───────────┼────┼─────┼─────────┤
│三  │九十八年│辛○○│臺南市北區│由辛○○一人於該日接續│丙○○  │塑膠水管、│辛○○犯竊盜罪，累│
│    │十一月十│      │成功路四五│三次均至該處徒手竊取零│        │零錢等物  │犯，處有期徒刑參月│
│    │八日晚間│      │三號旁巷內│錢、鐵材等建築材料後，│        │          │。                │
│    │某時至十│      │堆放施工零│並將鐵材持至同前開資源│        │          │                  │
│    │九日凌晨│      │件室內    │回收場變賣得現金供己花│        │          │                  │
│    │二時至三│      │          │用。                  │        │          │                  │
│    │時許間  │      │          │                      │        │          │                  │
├──┼────┼───┼─────┼───────────┼────┼─────┼─────────┤
│四  │九十八年│辛○○│臺南市北區│第一次由辛○○與壬○○│己○○  │鐵材等物  │辛○○、壬○○共同│
│    │十一月中│      │文成五街與│二人一同前往，由辛○○│        │          │犯攜帶凶器竊盜罪，│
│    │旬某三日│      │育德三街口│持尖嘴鉗剪斷工地鐵絲網│        │          │均累犯，均處有期徒│
│    │晚間    │      │之建築工地│後，壬○○在外把風，賴│        │          │刑柒月。          │
│    │        │      │          │界因進入工地內竊取鐵材│        │          │辛○○犯竊盜罪共二│
│    │        │      │          │，事後二人將所竊得鐵材│        │          │罪，均累犯，各處有│
│    │        │      │          │持至前開資源回收場變賣│        │          │期徒刑參月，如易科│
│    │        │      │          │，所得款項由二人朋分花│        │          │罰金，均以新臺幣壹│
│    │        │      │          │用。第二次及第三次則均│        │          │仟元折算壹日。    │
│    │        │      │          │由辛○○一人前往，徒手│        │          │                  │
│    │        │      │          │竊取工地內鐵材，並將所│        │          │                  │
│    │        │      │          │竊得鐵材持至前開資源回│        │          │                  │
│    │        │      │          │收場變賣。            │        │          │                  │
├──┼────┼───┼─────┼───────────┼────┼─────┼─────────┤
│五  │九十八年│辛○○│臺南市北區│辛○○徒手竊得放置該處│乙○○  │腳踏車一輛│辛○○犯竊盜罪，累│
│    │十一月二│      │文賢路七九│腳踏車一輛後，持至前開│        │（價值約八│犯，處有期徒刑參月│
│    │十二日凌│      │九巷四八號│資源回收場變賣，得款供│        │百元）    │。                │
│    │晨二時許│      │住處前（起│己花用                │        │          │                  │
│    │        │      │訴書附表編│                      │        │          │                  │
│    │        │      │號五誤載為│                      │        │          │                  │
│    │        │      │五十號）  │                      │        │          │                  │
│    │        │      │          │                      │        │          │                  │
├──┼────┼───┼─────┼───────────┼────┼─────┼─────────┤
│六  │九十八年│辛○○│臺南市北區│辛○○型經該處徒手竊取│戊○○  │腳踏車一輛│辛○○犯竊盜罪，累│
│    │十一月二│同上  │文賢路七九│腳踏車一輛，先藏放在臺│        │（價值約八│犯，處有期徒刑參月│
│    │十二日凌│      │九巷五十號│南市○區○○路與大港街│        │百元）    │。                │
│    │晨二時至│      │住處前    │口「大北五金百貨」附近│        │          │                  │
│    │三時許間│      │          │，尚未變賣，即向警方自│        │          │                  │
│    │        │      │          │首竊盜犯行，並帶同警方│        │          │                  │
│    │        │      │          │取出前開所竊得之腳踏車│        │          │                  │
│    │        │      │          │後，經警扣押並發還予曾│        │          │                  │
│    │        │      │          │清海。                │        │          │                  │
└──┴────┴───┴─────┴───────────┴────┴─────┴─────────┘

司法院資訊處製作；財團法人民間司法改革基金會備份。
